【裁判字號】    97,上訴,2112
【裁判日期】    970703
【裁判案由】    毒品危害防制條例
【裁判全文】
臺灣高等法院刑事判決                97年度上訴字第2112號
上  訴  人
即  被  告  甲○○
                    （現另案於臺灣桃園女子監獄執行中）
上列上訴人即被告因毒品危害防制條例案件，不服臺灣板橋地方
法院97年度訴字第384號，中華民國97年2月29日第一審判決（起
訴案號：臺灣板橋地方法院檢察署97年度毒偵字第852號），提
起上訴，本院判決如下：
    主  文
上訴駁回。
    事  實
一、甲○○明知海洛因及甲基安非他命分別係民國（下同）87年
    5 月20日公布施行，於同年月22日生效之毒品危害防制條例
    第2條第2項第1款所規定之第一級毒品及同條例同條項第2款
    所規定之第二級毒品，均不得施用及持有，且其於92年間因
    施用毒品案件，經依臺灣板橋地方法院裁定送觀察、勒戒後
    ，認無繼續施用毒品傾向，於93年1月5日釋放出所，業經臺
    灣板橋地方法院檢察署檢察官以92年度毒偵字第3990號為不
    起訴處分確定。於93年間，因搶奪案件，經臺灣士林地方法
    院以93年度訴字第617號判決，判處有期徒刑1年2月確定。
    復於94年間，因施用第一級、第二級毒品案件，經臺灣士林
    地方法院以94年度簡字第61號判決，分別判處有期徒刑6月
    、2 月，應執行有期徒刑7月，如易科罰金，以銀元300元折
    算1日確定，上開各罪經定應執行刑為有期徒刑1年8月，嗣
    於95 年8月31日縮刑期滿執行完畢，猶不知檢束慎行，於上
    開觀察、勒戒及有期徒刑執行完畢後5年內，竟基於施用第
    一級毒品海洛因之犯意，於96年11月26日16時30分許，在臺
    北縣三峽鎮○○路151號附近之加油站，施用第一級毒品海
    洛因1 次。復另行基於施用第二級毒品甲基安非他命之犯意
    ，於同日16時35分許，在上址施用第二級毒品甲基安非他命
    1次（上開施用器具均已丟棄滅失）。嗣於同日17時許，在
    臺北縣三峽鎮○○路151號前為警查獲，復經警於同日17時
    45分許採集其尿液送驗結果，呈鴉片類及甲基安非他命類之
    陽性反應，而查獲上情。
二、案經臺北縣政府警察局三峽分局報告臺灣板橋地方法院檢察
    署檢察官偵查起訴。
    理  由
一、訊據上訴人即被告甲○○固坦承有於上開時、地施用第一級
    毒品海洛因及第二級毒品甲基安非他命屬實，但辯稱：其是
    同時施用，並非分開施用，原審未依想像競合之規定論以一
    罪，而分論併罰，應有違誤云云。
二、惟查：上揭事實，業據被告於原審準備程序期日供承不諱，
    且明確供陳：「（法官問：對於檢察官所陳述之起訴事實有
    何意見？）承認有檢察官所起訴之事實。我有施用安非他命
    及海洛因。我是在96年11月26日16時30分施用海洛因，安非
    他命與海洛因一起施用，我是混合放在玻璃球施用。我以前
    有這樣子施用過。我之前都用海洛因，之前用過也是混合施
    用。混合施用後會有點暈眩。我是在三峽鎮○○路151號附
    近的加油站施用。吸食器我用完之後就丟了。我是在上開時
    間先施用海洛因，安非他命是隔五分鐘後再施用。」等語（
    原審卷第23頁），核與其於本院審理時所稱：其於原審確有
    上開供詞無誤，其是先放海洛因，五分鐘後再放安非他命來
    吸云云（本院卷第38頁反面、第39頁正面）相符。足見被告
    係於上開地點，先後分別施用第一級毒品海洛因及第二級毒
    品甲基安非他命，至為明確。其上訴意旨所稱：同時施用第
    一級毒品海洛因及第二級毒品安非他命云云，應非足採。此
    外並有臺北縣政府警察局三峽分局查獲毒品危害防制條例案
    姓名對照表、臺灣檢驗科技股份有限公司96年12月13日出具
    之濫用藥物尿液檢驗報告各1份附卷可稽。是本件事證明確
    ，被告本案之犯行堪以認定。
三、按海洛因、甲基安非他命分別係毒品危害防制條例第2條第2
    項第1 款、第2 款所規定之第一、二級毒品，均不得施用及
    持有。被告竟各基於不同之犯意，分別在上開時地各施用第
    一級毒品海洛因及第二級毒品甲基安非他命，核其所為，係
    各犯毒品危害防制條例第10條第1 項之施用第一級毒品罪及
    第10條第2項 之施用第二級毒品罪。被告所犯上開二罪間，
    犯意各別，構成要件互異，應分論併罰。被告因施用第一級
    毒品海洛因及第二級毒品甲基安非他命而分別非法持有之低
    度行為，應為施用之高度行為所吸收，不另論罪。又被告曾
    受如事實欄所述有期徒刑之執行完畢，此有臺灣板橋地方法
    院檢察署刑案資料查註紀錄表、全國施用毒品案件紀錄表、
    臺灣高等法院被告前案紀錄表在卷可稽，其於5 年以內故意
    再犯本件有期徒刑以上之罪，為累犯，應依刑法第47條第1
    項規定加重其刑。
四、原審經詳細調查及審理後，認定被告被訴施用第一級毒品海
    洛因及第二級毒品甲基安非他命之犯行均應成立，應分論併
    罰，並引用毒品危害防制條例第10條第1項、第2項、刑法第
    11條前段、第47條第1項、第51條第5款為依據，且審酌被告
    有上開構成累犯之前科，兼衡其智識程度、生活狀況，其前
    因施用毒品案件，經法院裁定送觀察、勒戒後，認無繼續施
    用毒品傾向，而經檢察官為不起訴處分確定後，又犯本件之
    罪，業如前述，其施用第一級毒品海洛因及第二級毒品甲基
    安非他命，易戕害自己之身心，並活絡毒品違法交易市場，
    對社會造成重大危害，被告犯罪之動機、目的、手段、次數
    、所生之危害及犯罪後坦承之態度等一切情狀，就施用第一
    級毒品部分量處有期徒刑十月，施用第二級毒品部分處六月
    ，並定其應執行之刑為有期徒刑一年二月。本院經核原審認
    事用法均無違誤，量刑亦稱允恰。被告上訴指稱其是同時施
    用第一級毒品、第二級毒品，原審誤依數罪併罰論處，且原
    審量刑過重云云，為無理由，應予駁回。
五、據上論斷，應依刑事訴訟法第368條，判決如主文。
本案經檢察官呂光華到庭執行職務。
中    華    民    國    97    年    7     月     3     日
            刑事第九庭審判長法  官  陳貽男
                            法  官  許宗和
                            法  官  周盈文
以上正本證明與原本無異。
施用第一級毒品部分如不服本判決，應於收受送達後十日內向本
院提出上訴書狀，其未敘述上訴之理由者並得於提起上訴後十日
內向本院補提理由書（均須按他造當事人之人數附繕本）。
施用第二級毒品部分不得上訴。
                            書記官  余姿慧
中    華    民    國    97    年    7     月     3     日
附錄：本案論罪科刑法條全文
毒品危害防制條例第10條
施用第一級毒品者，處 6 月以上 5 年以下有期徒刑。
施用第二級毒品者，處 3 年以下有期徒刑。


司法院資訊處製作；財團法人民間司法改革基金會備份。
